臺灣高雄地方法院刑事判決　　　　　　　94年度訴字第3363號
公　訴　人　臺灣高雄地方法院檢察署檢察官
被　　　告　甲○○
上列被告因毒品危害防制條例案件，經檢察官提起公訴（94年度
毒偵字第6650號），被告於準備程序中，就被訴事實為有罪之陳
述，經本院合議庭裁定由受命法官獨任進行簡式審判程序，本院
判決如下：
    主  文
甲○○連續施用第一級毒品，累犯，處有期徒刑柒月。
    事  實
一、甲○○前於民國92年間，因施用毒品案件，經本院以92年毒
    聲字第1771號裁定送觀察、勒戒後，認無繼續施用毒品傾向
    ，於92年7 月31日執行完畢釋放出所，嗣經臺灣高雄地方法
    院檢察署檢察官以92年度毒偵緝字第479 號為不起訴處分確
    定。又其於93年間，因施用毒品案件，經本院以93年度簡字
    第5278號判處有期徒刑6 月確定，並於94年2 月1 日易科罰
    金執行完畢。詎仍不知悔改，於觀察勒戒執行完畢釋放後5
    年內，復基於施用第一級毒品海洛因之概括犯意，自94年6
    月28 日 某時起，至同年7 月1 日或2 日某時許止，在高雄
    市○鎮區鎮○里鎮○○街159 號及高雄縣大樹鄉「小坪營區
    」對面等處，以將海洛因加水稀釋置入針筒施打手臂方式（
    起訴書誤載為海洛因摻入香煙內點燃吸食方式），連續施用
    第一級毒品海洛因多次。嗣於同年7 月2 日晚間7 時30分許
    ，至高雄市政府警察局前鎮鎮派出所，對於未發覺
    之罪自首，而經警採其尿液送驗後，發現有海洛因代謝後之
    嗎啡陽性反應，始知悉上情。
二、案經高雄市政府警察局前鎮分局報請臺灣高雄地方法院檢察
    署檢察官偵查起訴。
    理  由
一、本件被告甲○○所犯係死刑、無期徒刑、最輕本刑為3年以
    上有期徒刑以外之罪，其於準備程序中就被訴事實為有罪之
    陳述，經法官告知簡式審判程序之旨，並聽取公訴人及被告
    之意見後，認為適宜由受命法官獨任進行簡式審判程序，依
    刑事訴訟法第273條之1第1項規定，裁定由受命法官獨任進
    行審判程序，合先敘明。
二、訊據被告對於上揭連續施用第一級毒品海洛因之事實，坦承
    不諱，而被告為警於94年7 月2 日晚間7 時40分所採尿液，
    經送經送高雄市立凱旋醫院，以酵素免疫法（EIA）及 氣相
    層析質譜法（GC/M S）方法檢驗結果，呈嗎啡陽性反應，此
    有該醫院94年7 月10日之濫用藥物尿液檢驗報告及高雄市政
    府警察局前鎮分局毒品案件犯罪嫌疑人姓名對照表各1 紙附
    卷可稽，是被告自白與事實相符，被告連續施用第一級毒品
    海洛因之犯行，應堪認定。
三、被告前於92年間，因施用毒品案件，經本院以92年毒聲字第
    1771號裁定送觀察、勒戒後，認無繼續施用毒品傾向，於92
    年7月31日執行完畢釋放出所，經臺灣高雄地方法院檢察署
    檢察官以92年度毒偵緝字第479號為不起訴處分確定。此有
    臺灣高等法院被告前案紀錄表1份及92年毒偵緝字第479號不
    起訴處分書1紙在卷可參，是被告自94年6月28日晚間某時起
    ，至94年7 月2 日某時許止，連續施用第一級毒品海洛因之
    行為，既均在92年7 月31日觀察勒戒執行完畢釋放後，5 年
    內再犯毒品危害防制條例第10條第1 項，應依毒品危害防制
    條例第23條第2 項之規定，予以處罰。
四、核被告所為，係犯毒品危害防制條例第10條第1 項之施用第
    一級毒品罪。被告持有第一級毒品後進而施用，其持有之低
    度行為均應為施用之高度行為所吸收，故均不另論其持有毒
    品罪。而被告自93年6 月28日起，至同年7 月2 日某時許止
    ，先後分別施用第一級毒品海洛因之行為，均時間緊接，犯
    罪構成要件相同，顯係分別基於概括之犯意反覆為之，均為
    連續犯，應依刑法第56條之規定，論以1 施用第一級毒品罪
    ，並應依法加重其刑。
五、又被告前於93年間，因施用毒品案件，經本院以93年度簡字
    第5278號判處有期徒刑6月確定，並於94年2月1日易科罰金
    執行完畢，有前開被告前案紀錄表1 紙在卷可佐，被告於有
    期徒刑執行完畢，5 年內再犯本件有期徒刑以上之罪，為累
    犯，應依刑法第47條之規定，加重其刑，被告同時有2 種以
    上刑之加重事由，應依法遞加之。另被告於本件施用毒品後
    犯行未被發覺前，即自願前往高雄市政府警察局前鎮分局坦
    承於前揭日時施用毒品之事實，並願接受採尿及裁判之情，
    有94年7 月2 日之警詢筆錄1 份可佐，堪認其所為，已符合
    刑法自首之要件，茲依法減輕其刑，並先加後減之。爰審酌
    被告前因施用毒品經觀察、勒戒及強制戒治之程序後，仍不
    知悛悔，不思戒除惡習，竟再次施用毒品自戕其身，顯然缺
    乏戒絕毒品之決心，有再入監矯治必要，惟其行為尚未害及
    他人及其犯後坦承犯行，態度尚稱良好等一切情狀，量處如
    主文所示之刑。
據上論斷，應依刑事訴訟法第299 條第1 項前段、第273 條之1
第1 項，毒品危害防制條例第10條第1 項，刑法第11條前段、第
56 條 、第47條、第62條第1 項，判決如主文。
本案經檢察官乙○○到庭執行職務。
中　　華　　民　　國　　94　　年　　11　　月　　25　　日
                  刑事第十庭    法　官  楊淑珍
以上正本證明與原本無異。
如不服本判決，應於判決送達後10日內，向本院提出上訴狀。
中　　華　　民　　國　　94　　年　　11　　月　　25　　日
                                書記官  林秀敏
附錄本件論罪法條全文：
毒品危害防制條例第10條
施用第一級毒品者，處6月以上5年以下有期徒刑。
施用第二級毒品者，處3年以下有期徒刑。
